【裁判字號】    90,自,297
【裁判日期】    900919
【裁判案由】    偽造文書
【裁判全文】
臺灣板橋地方法院刑事判決                            九十年度自字第二九七號
    自  訴  人  丙○○
                丁○○
    被      告  乙○○原名陳.
                甲○○
右列被告因偽造文書案件，經自訴人提起自訴，本院判決如左：
    主  文
甲○○連續為他人處理事務，意圖為自己不法之利益，而為違背其任務之行為，致生
損害於本人之財產，處有期徒刑陸月，如易科罰金，以參佰元折算壹日。
乙○○無罪。
    事  實
一、緣丙○○、丁○○及案外人何淑華均係甲○○之同事，自民國八十九年一月間起
    ，參加由甲○○之親戚乙○○所擔任會首，每會新台幣（下同）二萬元，會期自
    八十九年一月十日起至九十一年六月十日止，採內標制，每月十日於會首乙○○
    位於臺北縣新莊市○○○路一七三巷二二弄八號六樓住處開標之如附表所示互助
    會，丙○○、丁○○、何淑華三人均按月將會款委託甲○○代為轉交會首乙○○
    ，並委託甲○○代為處理其等參加該互助會之會務事宜。詎甲○○竟意圖為自己
    不法之所有及利益，基於詐欺取財、背信之概括犯意，見會首乙○○與會員丙○○、丁○○、何淑華等人彼此間從未謀面接觸過而認有機可趁，先後於八十九年
    八月十日、八十九年十月十日、九十年四月十日在會首乙○○上址住處開標時，
    明知本人何淑華、丙○○、丁○○並未委託授權其代為投標，竟分別於空白標單
    上填載標息三千八百元、四千元、四千八百元後（未記載會員姓名），持以競標
    後得標，並於得標時以口頭方式向在場會員及會首乙○○佯稱係受何淑華、丙○○、丁○○之託代為投標得標（所填寫競標之標單則均於開標後撕毀丟棄），致
    乙○○信以為真，而先後三次交付得標款共計一百五十萬八千四百元予甲○○（
    詳如附表編號八、十、十六備註欄所示）。而甲○○自八十九年八月十日以後、
    八十九年十月十日以後、九十年四月十日以後，仍按月向何淑華、丙○○、丁○○收取活會會款。迄九十年六月十日，丙○○偕同何淑華親自至會首乙○○住處
    參加競標（但該次開標其等並未標到）並繳交丙○○、丁○○、何淑華三會之活
    會會款支票一紙（發票人丁○○、發票日九十年六月十日、面額四萬三千五百元
    、票號ＲＡ0000000號）後離去，乙○○發現有異，向甲○○質問後，始
    知受騙。而丙○○於九十年七月十日再度親自前往乙○○住處參加投標時，乙○○告以其等三會均已死會，丙○○、何淑華、丁○○始知上情。
二、案經被害人丙○○、丁○○提起自訴。
    理  由
壹、有罪判決部分：
一、訊據被告甲○○固坦承本身參加乙○○前開互助會及代為處理丙○○、丁○○、
    何淑華參加乙○○前開互助會之事務，並按月向丙○○、丁○○、何淑華收取會
    款，暨未經何淑華同意而以何淑華名義標取會款等事實不諱，惟矢口否認有何詐
    欺取財或背信犯行，辯稱：會首乙○○前開互助會中伊負責其中六位會員，除丙○○、丁○○、何淑華三位會員以外，其餘陳麗娟（如附表編號二四）、陳和平
    （如附表編號七）、伊本人名義（如附表編號四）三會則實際上均由伊所參加跟
    會，該六會伊僅有標取四會，並非標取五會，故尚有兩會活會，亦即係自訴人丙○○、丁○○仍為活會，伊並無偷標自訴人二人的會；至於何淑華的會，伊則已
    與何淑華達成和解，將分期償還何淑華款項云云。經查：
（一）右揭犯罪事實，業據自訴人丙○○、丁○○於本院指訴綦詳，且經同案被告即
      會首乙○○於本院供證屬實，復有自訴人所提出之會首乙○○所提供本件互助
      會得標資料、自訴人丁○○依據被告甲○○按月告知而記載之得標資料各一份
      附卷可稽，並經證人吳珊慧結證證述關於本件互助會開標流程等語於卷。被告
      甲○○雖執前開情詞為辯，然：
    (1)會首乙○○前開互助會之會員丙○○、丁○○、何淑華、陳麗娟、陳和平、被
      告甲○○該六位會員的部分，均由被告甲○○負責收取會款及代為投標，得標
      款亦均交予被告甲○○，且在九十年六月十日該次開標之前，會首乙○○從未
      與自訴人丙○○、丁○○謀面或接觸過等事實，業據同案被告乙○○及自訴人
      丙○○、丁○○分別陳明於卷，復為被告甲○○所是認。被告甲○○雖辯稱因
      伊負責包括本身在內共六位會員，其中陳麗娟、陳和平分別為伊之妹妹與配偶
      ，實際上均為伊所參加，故伊本身即參加三會，伊每次得標後均未向會首乙○○表示係何會員所得標云云。惟關於該互助會競標開標之程序，係由會員於空
      白標單上記載投標之標息（未記載會員名字）後，各會員之標單均各放置於面
      前桌上，於開標時，以標息最高者得標，即可得知係何會員所標得，然因被告
      甲○○除自己名義一會外，尚代為處理包括自訴人在內共五位會員（丙○○、
      丁○○、何淑華、陳麗娟、陳和平）之會務，故如係被告甲○○所填載之標單
      所標得，會首乙○○為確定究竟被告甲○○係代理何會員所標得，會首乙○○
      並定會當場問明被告甲○○該次得標係代理何會員所投標，以負責互助會之運
      作，此亦由同案被告乙○○所陳明，復由證人吳珊慧所證述屬實，被告上開辯
      解，無非事後卸責之詞，無足採信。
    (2)被告甲○○雖另辯稱伊負責之六會中，伊僅標取其中四會，並非如會首乙○○
      所稱之五會為死會，因伊尚有參加會首乙○○另一個一萬元互助會，開標日期
      亦為每月十日，伊與會首乙○○就一萬元互助會與本件二萬元互助會之得標情
      形認知有所差距所致云云，惟其上開辯解，非僅為同案被告即會首乙○○所當
      庭否認，且參諸一萬元互助會與二萬元互助會之開標日期雖均為每月十日，然
      二互助會之開標時間先後有別，已由會首乙○○陳明於卷（見本院九十年八月
      二十一日訊問筆錄），且二個互助會既然會款不同，二互助會會員所投標競標
      標息之多寡必定不相同，而參與投標開標之會員亦應不完全相同，豈有誤認混
      淆之理？更何況被告甲○○於不同時間分次標取丙○○、丁○○、何淑華三會
      後，仍按月將所負責六會會款繳付予會首乙○○，並未與會首乙○○之間就所
      繳付六會會款金額多寡之認知有所差距，直至九十年六月十日因自訴人丙○○
      親自前往投標，且係繳交活會會款金額，會首乙○○始覺有異，方發現被告甲○○擅自標取丙○○、丁○○、何淑華三會之情形，倘被告甲○○與會首乙○○之間，就一萬元互助會與本件二萬元互助會之得標會數即早有所爭執，認知
      不同，何以會首乙○○至自訴人丙○○九十年六月十日自行前來投標，始發現
      上情？而會首乙○○按月將本件二萬元互助會之得標會員與標息情形記載詳盡
      ，已有會首乙○○所提供之得標資料在卷可徵，其上載明被告甲○○所負責之
      六會中，除附表編號二四陳麗娟該會為活會以外，其餘五會（如附表編號四、
      七、八、十、十六所示）均已死會，顯見被告甲○○於本院辯稱伊與會首乙○○就得標會數認知有差距，伊應僅標取四會，而非五會，伊未擅自標取自訴人
      之會云云，要屬畏罪避重之詞，委無足取。
    (3)被告甲○○坦承受自訴人丙○○、丁○○及同事何淑華委託代為按月向丙○○
      、丁○○、何淑華報告每月開標之標息金額後向其等三人收取會款繳交予會首
      乙○○，且其明知應另得本人丙○○、丁○○、何淑華之授權與告知擬出之標
      息金額後始得代為投標競標，被告甲○○為本人丙○○、丁○○、何淑華處理
      上開事務，竟未得本人丙○○、丁○○、何淑華之授權，擅自連續標取丙○○
      、丁○○、何淑華之互助會，向會首取得該三會得標款項後自行用於繳付自己
      之房屋貸款而花用殆盡（業據被告甲○○於本院供明），而致生損害於本人丙○○、丁○○、何淑華，其構成背信犯行甚明。至於被告甲○○雖辯稱已與何
      淑華達成民事和解，何淑華同意伊分期清償云云，然其背信犯行成立後之事後
      和解行為，並不影響已成立之背信罪行，其該辯解，亦非足採。本件事證已明
      ，被告甲○○犯行堪予認定。
二、核被告甲○○所為，係犯刑法第三百四十二條第一項背信罪、第三百三十九條第
    一項詐欺取財罪。其先後三次背信犯行及詐欺取財犯行，各均時間緊接，手法相
    同，顯係基於概括犯意反覆為之，應各依連續犯規定論以一罪，並加重其刑。至
    於被告甲○○雖連續標取丙○○、丁○○、何淑華之會，然其於競標時均係僅在
    空白標單上填寫標息，並未同時記載丙○○、丁○○、何淑華之姓名，而係於得
    標後以口頭方式向在場會員及會首乙○○表示分別為丙○○、丁○○、何淑華所
    標得，已由同案被告乙○○於本院陳明。按刑法第二百二十條第一項（修正前第
    二百二十條）規定：「在紙上或物品上之文字、符號．．．，依習慣或特約，足
    以為表示其用意之證明者，．．．以文書論。」，故如無製作權之人在紙上記載
    文字或符號，足以表示他人之名義及一定之意思，且足以生損害於公眾或他人時
    ，除屬於準公文書者外，即應依刑法第二百十條論以偽造私文書罪；但如未能顯
    示他人名義時，則尚不足以當之（參照最高法院八十九年度台上字第五０六九號
    裁判要旨、九十年度台上字第三三九九號裁判要旨）。因本件被告甲○○填載標
    單時，並未載明係以何人名義製作，尚無從認為屬於刑法第二百二十條第一項之
    準文書，故被告甲○○於空白標單上填載標息進而持以投標之行為，並不構成偽
    造準私文書、行使偽造準私文書罪，自訴人認被告甲○○尚涉犯行使偽造準私文
    書罪嫌云云，恐有誤會，附此敘明。被告甲○○所犯上開二罪間，有方法結果之
    牽連關係，因第三百三十九條第一項與第三百四十二條第一項兩罪之法定刑度相
    同，本院認被告甲○○詐欺取財之被害人僅乙○○一人，而所犯背信罪之被害人
    則有丙○○、丁○○、何淑華三位，並對丙○○、丁○○、何淑華三人所生損害
    較大，故所犯背信罪之情節較詐欺取財罪之情節為重，因而從情節較重之背信罪
    處斷。自訴人丙○○、丁○○雖僅就被告甲○○未經其等二人同意而擅自標取其
    等二人互助會之犯行予以起訴（自訴），而未論及其餘未經會員何淑華同意而擅
    自標取何淑華會款之背信犯行、與對會首乙○○詐欺取財犯行，然該二部分犯行
    與前開已起訴（自訴）部分，分別有連續犯及牽連犯之裁判上一罪關係，本院自
    得併予審究。茲審酌被告甲○○素行、犯罪動機、目的、次數、手段、對被害人
    所生危害，犯後就標取何淑華會款部分已與何淑華達成民事和解，惟尚未與自訴
    人丙○○、丁○○成立和解（欠自訴人二人共計七十二萬元），且於本院否認等
    一切情狀，量處如主文所示之刑，並諭知易科罰金之折算標準。
貳、無罪判決部分：
一、自訴意旨另以：（一）被告乙○○與同案被告甲○○為姻親關係又有資金往來，
    被告乙○○與同案被告甲○○共同基於犯意聯絡，分別於八十九年十月十日，以
    受自訴人丙○○之託，代為於空白標單署名「丙○○」及標息四千元後，持以競
    標得標，及於九十年四月十日以同一方式，在空白標單上署名「丁○○」及標息
    四千八百元後，持以競標而得標，被告乙○○將該二會得標款交予同案被告甲○○，而與同案被告共同涉犯行使偽造私文書罪嫌、詐欺取財罪嫌云云。（二）被
    告乙○○明知其與同案被告甲○○已利用自訴人丙○○、丁○○名義標取會款，
    竟仍於九十年六月十日自訴人丙○○親自前往參加競標時，收取丙○○所繳付包
    括丙○○、丁○○、何淑華在內共三人之活會會款支票一紙（發票人丁○○、發
    票日九十年六月十日、面額四萬三千五百元、票號ＲＡ0000000號）後，
    持以兌領，將款項私入為己有，因認被告乙○○該部分尚涉犯刑法第三百三十五
    條第一項普通侵占罪嫌云云。
二、按犯罪事實應依證據認定之，無證據不得推定其犯罪事實，刑事訴訟法第一百五
    十四條定有明文。又為刑事訴訟法上證明之資料，無論其為直接證據或間接證據
    ，均須達於通常一般之人均不致於有所懷疑，而得確信其為真實之程度，始得據
    為有罪之認定，若其關於被告是否犯罪之證明未能達此程度，而有合理性懷疑之
    存在，致使無從形成有罪之確信，根據「罪證有疑，利於被告」之證據法則，即
    不得遽為不利於被告之認定，此觀諸最高法院七十六年臺上字第四九八六號判例
    意旨自明。又按犯罪事實之認定，應憑真實之證據，倘證據是否真實尚欠明顯，
    自難以擬制推測之方法，為其判斷之基礎，最高法院著有五十三年臺上字第六五
    六號判例可資參照。
三、自訴人認被告乙○○涉犯上開罪嫌，無非係以被告乙○○與同案被告甲○○間為
    姻親關係，二人居住處所分別在臺北縣新莊市○○○路一七三巷二二弄八號四樓
    及六樓，會首乙○○於自訴人丙○○九十年六月十日親自到場參加競標時並未告
    知丙○○的會早已由同案被告甲○○標取之情，而推認被告乙○○與同案被告甲○○彼此間為共犯，並認被告乙○○於九十年六月十日收取丙○○、丁○○、何
    淑華所繳付會款之支票即構成普通侵害云云。訊據被告乙○○固坦承於九十年六
    月十日收取自訴人丙○○所繳交之丙○○、丁○○、何淑華三位活會會款支票一
    紙，並已兌現之情，惟堅決否認有何與同案被告甲○○共同未經自訴人丙○○、
    丁○○同意，而冒標丙○○、丁○○會款之犯行與侵占犯行，堅稱：伊在九十年
    六月十日之前，與自訴人丙○○、丁○○素未謀面，自訴人二人之會均係由同案
    被告甲○○所代為處理，同案被告甲○○表示係受託代理自訴人丙○○、丁○○
    投標而得標，該二會之得標款亦均交予同案被告甲○○轉交丙○○、丁○○，伊
    並不知同案被告甲○○未經自訴人二人同意擅自標取會款且未將該二會得標款交
    付自訴人二人之情；至於伊於九十年六月十日收取自訴人丙○○所交付用以繳納
    會款之前開支票，係因丙○○、丁○○、何淑華均為互助會會員，伊擔任會首，
    自有收取會員繳付會款之權利義務，並無侵占等語。
四、本院經查：
（一）自訴人丙○○、丁○○與被告乙○○自互助會八十九年一月十日開始運作起至
      九十年六月十日前，彼此完全不認識，均未見過面，亦無任何電話聯絡，自訴
      人丙○○、丁○○繳交之會款均按月交予同案被告甲○○以轉交會首即被告乙○○，此為自訴人丙○○、丁○○與被告乙○○、甲○○所陳明，且同案被告
      甲○○亦於本院供稱其亦曾受自訴人二人之託代為投標競標數次，但受託代為
      競標時均未標取到（見本院九十年八月二十一日訊問筆錄），是自訴人二人按
      月繳付會款均係交予同案被告甲○○轉交會首乙○○，會務事宜均由同案被告
      甲○○代理，被告乙○○從未與自訴人丙○○、丁○○聯絡過，同案被告甲○○既有代理自訴人二人處理參加該互助會會務之權，會首即被告乙○○實無從
      查知同案被告甲○○標取自訴人二人之會之際是否未經自訴人丙○○、丁○○
      本人之授權。且自訴人亦未提出任何足以證明被告乙○○於同案被告甲○○標
      取自訴人二人互助會之際，即已知悉甲○○未得有自訴人二人本人之授權之積
      極證據，尚難僅憑自訴人主觀之推測，即遽入被告乙○○於罪。
（二）其次，倘被告乙○○果與同案被告甲○○間有犯意聯絡及行為分擔，其等既然
      共同未經丙○○、丁○○同意而標取自訴人之會，則關於記載自訴人丙○○、
      丁○○二人之得標日期與標息之資料理應相同，然依據自訴人所提出之按月依
      據同案被告甲○○告知而自行記載各會開標標息之資料一份與事後自訴人向會
      首乙○○所取得之各會得標資料一份互相比較結果，其中關於八十九年十月十
      日開標日（即甲○○擅自標取自訴人丙○○之會該次）得標之標息固均為四千
      元，惟九十年四月十日開標該次（即甲○○擅自標取自訴人丁○○之會該次）
      ，會首乙○○記載得標標息為四千八百元，然同案被告甲○○告知自訴人丁○○該次標息僅為四千三百元，二者已有不同，且除自訴人的二會以外，尚有數
      次之得標情形均有不相符合之處，此有前開得標資料二份及自訴人所列出之差
      異表一份附卷足考，倘被告乙○○與同案被告甲○○為共犯關係，衡情被告乙○○亦無主動配合而提出本件互助會每月得標資料予自訴人而自曝犯行之理。
（三）關於被告乙○○於九十年六月十日收取自訴人丙○○交付繳交三會會款之前開
      支票部分，自訴人丙○○、丁○○與會員何淑華既均參加被告乙○○所召募之
      本件互助會，本即負有按月繳納會款予會首之義務，其等繳付前開會款支票予
      被告乙○○，被告乙○○收受該會款支票，係為自己利益而收受，且已移轉所
      有權予被告乙○○，亦非任何不法所有，顯然非為自訴人保管而持有自訴人之
      物，核與刑法第三百三十五條第一項普通侵占罪之構成要件不符，自不成立該
      罪。
四、綜上所述，尚難僅以自訴人主觀之臆測，即遽入被告乙○○於罪。此外，本院復
    查無其他確切之證據足以證明被告乙○○有何如自訴人所指之犯行，尚屬不能證
    明被告乙○○犯罪，揆諸前開說明，依法應為無罪判決之諭知。
據上論斷，應依刑事訴訟法第三百四十三條、第二百九十九條第一項前段、第三百零
一條第一項前段，刑法第五十六條、第三百四十二條第一項、第三百三十九條第一項
、第五十五條、第四十一條第一項，罰金罰鍰提高標準條例第一條前段、第二條，判
決如主文。
中      華      民      國    九十      年      九      月     十九     日
                                      臺灣板橋地方法院刑事第五庭
                                          法  官  陳  翠  琪
右正本證明與原本無異。
如不服本判決，應於判決送達後十日內，向本院提出上訴狀。
                                          書記官  曹  秋  冬
中      華      民      國    九十      年      九      月    二十四    日
附錄本案論罪科刑法條全文：
中華民國刑法第三百三十九條
（普通詐欺罪）
意圖為自己或第三人不法之所有，以詐術使人將本人或第三人之物交付者，處五年以
下有期徒刑、拘役或科或併科一千元以下罰金。
以前項方法得財產上不法之利益或使第三人得之者，亦同。
前二項之未遂犯罰之。
中華民國刑法第三百四十二條
（背信罪）
為他人處理事務，意圖為自己或第三人不法之利益，或損害本人之利益，而為違背其
任務之行為，致生損害於本人之財產或其他利益者，處五年以下有期徒刑、拘役或科
或併科一千元以下罰金。
前項之未遂犯罰之。
附表互助會之會員名單：
┌──┬────┬────┬───┬────────────────┐
│編號│會    員│得標日期│標金  │  備                       註   │
├──┼────┼────┼───┼────────────────┤
│ 一│乙○○  │89.1.10 │0元   │會首收取首會會款                │
├──┼────┼────┼───┼────────────────┤
│ 二│陳美雲  │89.2.10 │3200元│死會                            │
├──┼────┼────┼───┼────────────────┤
│ 三│陳素碧  │89.3.10 │3600元│死會                            │
├──┼────┼────┼───┼────────────────┤
│ 四│甲○○  │89.4.10 │3800元│死會                            │
├──┼────┼────┼───┼────────────────┤
│ 五│陳士恩  │89.5.10 │3800元│死會                            │
├──┼────┼────┼───┼────────────────┤
│ 六│乙○○  │89.6.10 │3800元│死會                            │
├──┼────┼────┼───┼────────────────┤
│ 七│陳和平  │89.7.10 │3800元│死會                            │
├──┼────┼────┼───┼────────────────┤
│ 八 │何淑華  │89.8.10 │未標  │甲○○於八十九年八月十日於空白標│
│    │        │        │      │單上填載標金三千八百元後持以競標│
│    │        │        │      │而得標，於得標後向在場會員及會首│
│    │        │        │      │乙○○佯稱係受何淑華委託代標，該│
│    │        │        │      │次詐得得標款四十九萬六千四百元  │
├──┼────┼────┼───┼────────────────┤
│ 九 │吳珊慧  │89.9.10 │3800元│死會                            │
├──┼────┼────┼───┼────────────────┤
│ 十 │丙○○  │89.10.10│未標  │甲○○於八十九年十月十日於空白標│
│    │        │        │      │單上填載標金四千元後持以競標而得│
│    │        │        │      │標，於得標後向在場會員及會首陳俞│
│    │        │        │      │錦佯稱係受丙○○委託代標，該次詐│
│    │        │        │      │得得標款五十萬元                │
├──┼────┼────┼───┼────────────────┤
│十一│張素梅  │89.11.10│不詳  │死會                            │
├──┼────┼────┼───┼────────────────┤
│十二│梁永寶  │89.12.10│不詳  │死會                            │
├──┼────┼────┼───┼────────────────┤
│十三│張美麗  │90.1.10 │不詳  │死會                            │
├──┼────┼────┼───┼────────────────┤
│十四│黃嘉輝  │90.2.10 │4300元│死會                            │
├──┼────┼────┼───┼────────────────┤
│十五│余玉鳳  │90.3.10 │4400元│死會                            │
├──┼────┼────┼───┼────────────────┤
│十六│丁○○  │90.4.10 │未標  │甲○○於九十年四月十日於空白標單│
│    │        │        │      │上填載標金四千八百元後持以競標而│
│    │        │        │      │得標，於得標後向在場會員及會首陳│
│    │        │        │      │俞錦佯稱係受丁○○委託代標，該次│
│    │        │        │      │詐得得標款大約為五十一萬二千元左│
│    │        │        │      │右（因第十一、十二、十三次開標之│
│    │        │        │      │標息均不詳，如該三會分別以標息四│
│    │        │        │      │千元、四千一百元、四千二百元推算│
│    │        │        │      │，則甲○○本次第十六會所取得之得│
│    │        │        │      │標款約為五十一萬二千元左右）    │
├──┼────┼────┼───┼────────────────┤
│十七│陳素卿  │90.5.10 │5000元│死會                            │
├──┼────┼────┼───┼────────────────┤
│十八│吳珊慧  │90.6.10 │5500元│死會                            │
├──┼────┼────┼───┼────────────────┤
│十九│張進中  │        │      │活會                            │
├──┼────┼────┼───┼────────────────┤
│二十│陳王金  │        │      │活會                            │
├──┼────┼────┼───┼────────────────┤
│二一│詹曾阿鑫│        │      │活會                            │
├──┼────┼────┼───┼────────────────┤
│二二│陳王金  │        │      │活會                            │
├──┼────┼────┼───┼────────────────┤
│二三│顏秋蘭  │        │      │活會                            │
├──┼────┼────┼───┼────────────────┤
│二四│陳麗娟  │        │      │活會                            │
├──┼────┼────┼───┼────────────────┤
│二五│余青春  │        │      │活會                            │
├──┼────┼────┼───┼────────────────┤
│二六│余玉欗  │        │      │活會                            │
├──┼────┼────┼───┼────────────────┤
│二七│陳素卿  │        │      │活會│
├──┼────┼────┼───┼────────────────┤
│二八│黃松和  │        │      │活會                            │
├──┼────┼────┼───┼────────────────┤
│二九│洪惠萍  │        │      │活會                            │
├──┼────┼────┼───┼────────────────┤
│三十│洪惠琴  │        │      │活會                            │
└──┴────┴────┴───┴────────────────┘


司法院資訊處製作；財團法人民間司法改革基金會備份。
